最高法院刑事判決　　　　　　　　　 111年度台上字第2025號
上　訴　人　周峻緯



上列上訴人因違反毒品危害防制條例等罪案件，不服臺灣高等法
院中華民國110年11月30日第二審判決（110年度上訴字第2112號
，起訴案號：臺灣新北地方檢察署108年度偵字第37487號），提
起上訴，本院判決如下：
    主  文
上訴駁回。
    理  由
一、按刑事訴訟法第377 條規定，上訴於第三審法院，非以判決
    違背法令為理由，不得為之。是提起第三審上訴，應以原判
    決違背法令為理由，係屬法定要件，且必須依據卷內訴訟資
    料為具體之指摘，並足據以辨認原判決已具備違背法令之形
    式者，始屬相當。本件原判決綜合全案證據資料，本於事實
    審法院之推理作用，認定上訴人有如其事實欄一之㈠至㈢所
    載分別於民國108年5月16日及同年月22日販賣第三級毒品愷
    他命予少年曾Ｏ暉共2次，及於同年9月22日與綽號「小翊」
    之不詳姓名成年男子共同販賣愷他命予王梓軒1 次之犯行，
    因而維持第一審論上訴人以販賣第三級毒品2 罪及共同販賣
    第三級毒品1 罪（均累犯），每罪均依修正前毒品危害防制
    條例第17條第2 項關於偵審中均自白應減輕其刑之規定減輕
    其刑後，分別處有期徒刑3年7月（2次）及有期徒刑3年9 月
    （1次），並諭知相關之沒收及追徵，復就其上開所犯3罪所
    處徒刑，合併定其應執行之刑為有期徒刑4年1月之判決，而
    駁回上訴人在第二審之上訴，已詳述其所憑證據及認定之理
    由（上訴人於偵查中及第一、二審均坦承本件全部犯行不諱
    ，並未提出任何否認犯罪之辯解）。核其所為之論斷，俱有
    卷內資料可資覆按；從形式上觀察，原判決並無足以影響其
    判決結果之違法情形存在。
二、上訴人上訴意旨略以：本件案發當時伊年僅22歲，因一時失
    慮而為本件犯行，雖有不該，然伊本件販賣毒品數量及金額
    非鉅，對國家社會侵害程度不大，與大盤毒梟相比較，伊本
    件所犯應有情輕法重而堪予憫恕之情狀，原審未適用刑法第
    59條規定酌量減輕其刑，顯有不當云云。惟刑法第59條所規
    定之酌減其刑，必其犯罪有特殊之原因、環境或背景，在客
    觀上足以引起一般人之同情，認即使予以宣告法定最低度刑
    猶嫌過重者，始有其適用。而是否適用上揭規定酌量減輕其
    刑，係實體法上賦予法院得就個案情節依職權裁量之事項。
    若法院裁量結果，認為被告犯罪情狀不合於上述酌減其刑之
    要件，或不宜依上述規定酌減其刑，因而未依上開規定酌量
    減輕其刑，苟其此項裁量權之行使，並無濫用或顯然失當之
    情形，自不能任意指為違法。原判決就上訴人本件販賣第三
    級毒品共3罪，均依修正前毒品危害防制條例第17條第2項規
    定減輕其刑後之法定最低度刑為有期徒刑3年6月，審酌其犯
    罪情狀，在客觀上何以並無情輕法重而堪予憫恕之情形，而
    不符合刑法第59條所規定酌量減輕其刑之要件，因而未依該
    規定酌減其刑，已於理由內論述說明綦詳（見原判決第8 頁
    第8 行至第9頁第4行），核其所為之裁量論斷，尚無違法、
    不當，或有明顯濫用裁量權限之情形。本件上訴人上訴意旨
    所云上情，並未依據卷內資料具體指摘原判決究有如何違背
    法令之情形，徒執前詞，就原審量刑職權之適法行使，暨原
    判決已明確論斷說明之事項，漫為爭執，顯不足據以辨認原
    判決已具備違背法令之形式。揆之前揭說明，其上訴均為違
    背法律上之程式，應併予駁回。
據上論結，應依刑事訴訟法第395 條前段，判決如主文。
中    華    民    國   111    年    4     月    7     日
                  刑事第一庭審判長法  官  郭  毓  洲  
                                  法  官  林  英  志  
                                  法  官  周  盈  文  
                                  法  官  蔡  憲  德  
                                  法  官  林  靜  芬  
本件正本證明與原本無異
                                  書記官
中    華    民    國   111    年    4     月    11    日